# 请教各位关于投资的一个问题

提问人：ncgodson 时间：2011-05-10 16:12:08
假设B公司为A公司的子公司，A、B公司均对C公司投资，其中A公司对C公司投资30%具有重大影响、B公司对C公司投资10%不具有重大影响。A公司在计算对C公司投资收益时采用权益法按30%计算、B公司采用成本法计算。 那么在A公司的合并会计报表上对C公司的投资收益应该是按照单体公司具有重大影响的30%计算呢？还是以合并层面持股40%计算。 谢谢各位！
该贴已经同步到 ncgodson的微博

回答人：chenyiwei
赞同沙发的意见。A集团作为一个整体（AB母子公司一体）共持有C公司的 40 ％权益，并据此对C公司具有重大影响。按照合并报表编制的一体性原则，这 40 ％持股在合并报表层面应作为一个整体考虑。

回答人：chenyiwei
回复 地板 ncgodson 的帖子赞同你的意见。B公司自身对C并不具有重大影响，该 10 ％股权投资不能采用权益法核算。只有到A的合并报表层面才调整为权益法核算。